# γρᾰ́φω, γρᾰ́ψω, ἔγρᾰφον

write

| Tense     | sing/1st | 2nd     | 3rd       | plur/1st  | 2nd      | 3rd         | Infinitive |
|-----------|----------|---------|-----------|-----------|----------|-------------|------------|
| Present   | –ω       | –εις    | –ει       | –ομεν     | –ετε     | –ουσι(ν)    | 1pp + –ειν |
|           | γρᾰ́φω    | γρᾰ́φεις | γρᾰ́φει    | γρᾰ́φομεν  | γρᾰ́φετε  | γρᾰ́φουσῐ(ν) | γρᾰ́φειν    |
| Future    | –σω      | –σεις   | –σει      | –σομεν    | –σετε    | –σουσι(ν)   | 2pp + –ειν |
|           | γρᾰ́ψω    | γρᾰ́ψεις | γρᾰ́ψει    | γρᾰ́ψομεν  | γρᾰ́ψετε  | γρᾰ́ψουσῐ(ν) | γρᾰ́ψειν    |
| Imperfect | –ον      | –ες     | –ε(ν)     | –ομεν     | –ετε     | –ον         | -          |
|           | ἔγρᾰφον  | ἔγρᾰφες | ἔγρᾰφε(ν) | ἐγρᾰ́φομεν | ἐγρᾰ́φετε | ἔγρᾰφον     | -          |
| Aorist    | –α       | –ας     | –ε(ν)     | –aμεν     | –ατε     | –αν         | 3pp +-αἰ   |
|           | ἔγρᾰψᾰ   | ἔγρᾰψᾰς | ἔγρᾰψε(ν) | ἐγρᾰ́ψᾰμεν | ἐγρᾰ́ψᾰτε | ἔγρᾰψᾰν     | γρᾰ́ψαι     |


Introduced in Chapter 2
